【裁判字號】    99,重訴,986
【裁判日期】    990906
【裁判案由】    回復原狀等
【裁判全文】
臺灣臺北地方法院民事裁定             99年度重訴字第986號
原      告  申○○
被      告  壬○○
            法務部
上  一  人
法定代理人  巳○○
被      告  臺北地方法院
法定代理人  亥○○
被      告  天○○
            丙○○
            庚○○
            台灣高等法院
上  一  人
法定代理人  辛○
被      告  最高法院
上  一  人
法定代理人  戌○○
被      告  檢察總長
上  一  人
法定代理人  未○○
被      告  寅○○(特偵組檢察官)
            子○○(特偵組檢察官)
            己○○(特偵組檢察官)
            宙○○(特偵組檢察官)
            辰○○(特偵組檢察官)
            酉○○(特偵組檢察官)
            午○○(特偵組檢察官)
            黃○○(特偵組檢察官)
            癸○○(特偵組檢察官)
            戊○○(特偵組檢察官)
            地○○(特偵組檢察官)
            玄○○(特偵組檢察官)
            甲○○○○
上  一  人
法定代理人  宇○○
被      告  丑○○    現羈押於臺灣臺北看守所)
            乙○○
            丁○○
            卯○○
上列當事人間請求回復原狀等事件，本院裁定如下：
    主  文
原告之訴駁回。
訴訟費用由原告負擔。
    理由及理由
一、按「原告之訴，依其所訴之事實，在法律上顯無理由者，法
    院得不經言詞辯論，逕以判決駁回之」，民事訴訟法第249
    條第2項定有明文。又按「所謂原告之訴，依其所述之事實
    ，在法律上顯無理由者，係指依原告於訴狀內記載之事實觀
    之，在法律上顯然不能獲得勝訴之判決者而言」，另有最高
    法院62年台上字第845號判例可資參照。
二、原告起訴主張及訴之聲明詳如附件所示。
三、經查，原告起訴請求判決回復被告臺灣高等法院96年度矚重
    上訴字第1號判決理由，檢察官依預算法規定，特別費編列
    為首長二級業務費用，被告壬○○捐款新臺幣（下同）6808
    萬元，為因私支出，詐領特別費1117萬元原狀，回復被告最
    高法院應更正廢棄最高法院97年度台上字第1743號判決被告
    壬○○貪污無罪、臺灣高等法院96度矚重上訴字第1號刑事
    判決被告壬○○貪污無罪、臺北地方法院96年度矚重訴字第
    1號刑事判決被告壬○○無罪，發回更審原狀，賜判被告壬
    ○○、檢察總長、特偵組檢察官、最高法院、臺灣高等法院
    、臺北地方法院、天○○、丙○○、庚○○、應連帶返還原
    告、被告公共利益1117萬元等云，核其所訴均無民事上請求
    權，顯無勝訴可能，爰不經言詞辯論，逕依民事訴訟法249
    條第2項裁定駁回原告之訴。
四、據上論結，依民事訴訟法第78條，裁定如主文。
中    華    民    國    99    年    9     月    6     日
                  民事第六庭    法  官  李家慧
以上正本係照原本作成。
如對本裁定抗告須於裁定送達後10日內向本院提出抗告狀，並繳
納抗告費新臺幣1,000元。
中    華    民    國    99    年    9     月    6     日
                                書記官  康翠真

司法院資訊處製作；財團法人民間司法改革基金會備份。
